【裁判字號】    90,保險,3
【裁判日期】    900220
【裁判案由】    給付保險金
【裁判全文】
臺灣臺中地方法院民事判決  九十年度保險字第三號
    原      告  乙○○
    被      告  富邦產物保險股份有限公司
                                  設台北市○○○路○段二三七號九樓
    法定代理人  丙○○        .
    訴訟代理人  甲○○        .
右當事人間請求給付保險金事件，本院判決如左：
    主    文
原告之訴駁回。
訴訟費用由原告負擔。
    事    實
甲、原告方面：
一、聲明：
    求為判決被告應給付原告新臺幣（下同）一千一百七十萬元及自八十八年九月二十一日
    起至清償日止，按年息百分之五計算之利息。訴訟費用由被告負擔。
二、陳述：
    原告所有坐落台中市○區○○路三四二巷二號六樓之十四建物，委由建設公司向被告投
    保全險，二十年保費一次繳清。八十八年九月二十一日大地震，原告房屋被判定全倒，
    磁磚剝落，地磚裂開，牆壁裂隙，屋內陳設毀壞，波及衣物，損失重大。原告購屋時係
    投保全險，建設公司亦承諾保的是全險，被告沒給保單，只辦保火險，致原告因地震
    受有損害，故請求被告按保險金額一百十七萬元十倍即一千一百七十萬元，賠償原告，
    以示懲處。
三、證據：
    提出購屋通知單、地價稅繳款書、房屋稅繳納証明、保戶專用信函、活儲存款存摺影本
    、房屋全倒名冊、危險建物通知相片一張等為証。
乙、被告方面：
一、聲明：
    求為判決如主文所示。
二、陳述：
    原告於購屋時只投保火災保險，沒有特別約定投保地震險。原告因九二一地震所受損害
    ，求償於被告尚乏依據。
三、證據：
    提出原告住宅火災保險單一份為証。
    理    由
一、原告主張其於八十二年間向訴外人東正建設股份有限公司訂購之台中市○區○○路三四
    二巷二號六樓之十四建物，於八十八年九月二十一日因大地震被判定全倒，為危險建物
    ，原告按保險金額一百十七萬元十倍請求被告賠償一千一百七十萬元，提出購屋通知單
    、地價稅繳款書、房屋稅繳納証明、保戶專用信函、活儲存摺影本、房屋全倒名冊、危
    險建物通告相片一張等為証。被告則以原告購屋時只保火險，沒保地震險，其求償無據
    等語資為抗辯。
二、經查原告所有坐落台中市○區○○路三四二巷二號六樓之十四房屋，於八十四年向被告
    投保住宅火災保險，期間自八十四年三月二十日起至一０四年三月二十日止，為期二十
    年，原告並未依住宅火災保險基本條款第三款特別約定投保地震險，此有原告房屋火災
    保險單附卷足憑。原告主張其委由建設公司投保全險，被告隱瞞未給保單，致其建物因
    地震受損。然依民法第五百三十五條規定，「受任人處理委任事務，應依委任人之指示
    。」同法第五百四十條規定，「受任人應將委任事務進行之狀況，報告委任人，委任關
    係終止時，應明確報告其顛末。」同法第五百四十一條第一項規定，「受任人因處理委
    任事務，所收取之物品，應交付於委任人。」因原告係委由建設公司向被告辦理保險，
    建設公司依一般情形只辦火災保險，而未辦地震險，此應係建設公司是否有違原告指示
    問題，與被告無關。而保單，被告公司交付建設公司，原告應向建設公司索取，與被告
    亦無涉。是依兩造所訂住宅火災保險單約定，保險事故只限於火災致原告所有系爭建物
    受損，被告始負給付保險金責任。原告所有系爭房屋既未投保地震險，其因九二一大地
    震所受之損害，請求被告理賠，給付保險金一千一百七十萬元及其法定遲延利息，尚乏
    依據，應予駁回。
三、據上論結，原告之訴為無理由，依民事訴訟法第七十八條判決如主文。
中        華        民        國   九十     年      二       月     二十      日
                                    臺灣臺中地方法院民事第四庭
~B法      官  周靜秀
右為正本係照原本作成
如不服本判決，應於判決送達後二十日內，向本院提出上訴狀。
中        華        民        國   九十     年      二       月    二十三     日
~B法院書記官
                                                                        Ｂ


司法院資訊處製作；財團法人民間司法改革基金會備份。
